【裁判字號】    89,訴,5
【裁判日期】    890121
【裁判案由】    違反毒品危害防制條例
【裁判全文】
臺灣彰化地方法院刑事判決                              八十九年度訴字第五號
    公  訴  人  臺灣彰化地方法院檢察署檢察官
    被      告  甲○○
右列被告因違反毒品危害防制條例案件，經檢察官提起公訴（八十八年度年度字第一
四四０、一五七七號），本院判決如左：
    主      文
甲○○連續施用第一級毒品，處有期徒刑捌月；又施用第二級毒品，處有期徒刑貳月
，應執行有期徒刑玖月。
    事      實
一、甲○○於民國（下同）八十七年間曾因施用毒品案件，經臺灣高等法院臺中分院
    裁定送觀察、勒戒後，認無繼續施用毒品之傾向，於八十八年四月八日以八十七
    年度上訴字第一五五四號判決免刑確定，詎仍不知悔改，復基於概括犯意，自八
    十八年十月間某日起至同年月二十六日，連續在彰化縣員林鎮○○路某處及加油
    站等處，以注射針筒注射之方式施用第一級毒品海洛因多次，平均一日施用一次
    ，又另行起意，於八十八年十月二十七日或前四日中某日，在不詳地點以不詳方
    式施用第二級毒品安非他命一次，嗣於八十八年十月二十七日十時三十分許，為
    警持搜索票前往彰化縣員林鎮○○路三十八巷八弄八號江柏昌住處搜索時在場，
    坦承施用第一級毒品，且採尿送驗結果亦呈甲基安非他命陽性反應，由臺灣彰化
    地方法院檢察署檢察官簽分偵辦，經本院依八十八年度毒聲字第四七三四號裁定
    送觀察、勒戒後，認有繼續施用毒品之傾向。
二、案經彰化縣警察局田中分局報請臺灣彰化地方法院檢察署檢察官及檢察官簽分偵
    查起訴。
    理     由
一、訊據被告甲○○坦承右揭施用第一級毒品海洛因之犯行不諱，惟矢口否認有何施
    用第二級毒品安非他命之犯行，辯稱：伊只有施用海洛因，並未施用安非他命云
    云。惟查，被告於八十八年十月二十七日查獲當日經警採尿送驗結果呈甲基安非
    他命及嗎啡陽性反應，且被告於查獲當日經本院裁定送臺灣彰化看守所附設勒戒
    所勒戒時，依該所採尿檢驗結果安非他命類及鴉片類均呈陽性反應，有彰化縣衛
    生局煙毒尿液檢驗成績書及長昕生活事業股份有限公司新東分公司之濫用藥物尿
    液檢驗報告各一紙在卷可稽。按安非他命經口服投與後，約百分之七十於二十四
    小時內自尿中排出，約百分之九十於九十六小時內自尿中排出，是被告於採尿前
    四日內某時有施用安非他命之犯行堪以認定，其所為之辯解顯不足採。又被告曾
    於八十七年間因施用第一級毒品，經臺灣高等法院臺中分院裁定送觀察、勒戒後
    ，認無繼續施用毒品之傾向，於八十八年二月二十六日以八十七年度上訴字第一
    五五四號判決免確定，有該免刑判決在卷可按，其於五年內再犯毒品危害防制條
    例第十條之罪，經本院以八十八年度毒聲字第四七三四號裁定送觀察、勒戒後，
    認有繼續施用毒品之傾向，有臺灣彰化看守所八十八年十一月十一日彰所戒字第
    二九八八號函送之證明書在卷足憑。本件事證明確，被告犯行堪以認定。
二、核被告所為，係犯毒品危害防制條例第十條第一項施用第一級毒品罪及同條第二
    項施用第二級毒品罪。被告於施用前後持有第一、二級毒品之低度行為，已為施
    用之高度行為所吸收，不另論罪。又其先後多次施用第一級毒品之犯行，時間緊
    接，犯罪構成要件相同，顯係基於概括犯意反覆為之，為連續犯，應依刑法第五
    十六條規定論以一罪，並加重其刑。被告所犯上開二罪，犯意各別，行為互殊，
    應予分論併罰。爰審酌被告犯罪之動機、方法、施用次數及犯罪後之態度等一切
    情狀，量處如主文所示之刑。
據上論斷，應依刑事訴訟法第二百九十九條第一項前段，毒品危害防制條例第十條，
刑法第十一條前段、第五十六條，第五十一條第五款，判決如主文。
中       華       民       國      八十九   年     一   月     二十一   日
                                            法     官
如不服本判決，應於判決送達後十日內，向本院提出上訴狀( 須附繕本 )。


司法院資訊處製作；財團法人民間司法改革基金會備份。
